臺灣高等法院刑事判決
110年度上訴字第2622號
上  訴  人  
即  被  告  黃啟銘



選任辯護人  游嵥彥律師（法扶律師）
上列上訴人因違反槍砲彈藥刀械管制條例等案件，不服臺灣桃園
地方法院109年度訴字第1164號，中華民國110年4月28日第一審
判決（起訴案號：臺灣桃園地方檢察署108年度偵字第20027號、
108年度毒偵字第4099號），提起上訴，本院判決如下：
    主  文
上訴駁回。
    事  實
一、黃啟銘明知附表三編號1 、附表四編號1 至12所示之物均屬
    業經公告為毒品危害防制條例第2 條第2 項第2 至4 款所規
    定之第二級毒品、第三級毒品或第四級毒品，不得施用或意
    圖販賣而持有，亦明知附表三編號2 至5 所示之物，分別為
    可發射子彈具有殺傷力之槍枝、子彈，及槍枝之主要組成零
    件，均非主管機關許可，不得擅自持有，仍基於施用第二級
    毒品犯意、意圖販賣而持有第二級毒品、第三級毒品、第四
    級毒品之犯意、持有可發射子彈具有殺傷力之改造手槍、子
    彈及持有槍枝主要零件之犯意，竟分別為下列行為：
  ㈠於民國108 年7 月11日晚間8 、9 時許，在位於桃園市○○區○
    ○街000 巷00號之風閣汽車旅館307 號房內（下稱系爭旅館
    房間），以燃燒玻璃球吸食煙霧之方式，以附表二編號1 至
    3 所示之物，施用第二級毒品甲基安非他命1 次。
  ㈡於108 年7 月11日前約一、兩週某時許，在桃園市桃園區復
    興路某住宅大樓內，自真實姓名年籍均不詳綽號「光頭」之
    成年男子（下稱光頭），收受如附表三編號2 、3 所示具有
    殺傷力之改造手槍、子彈，及附表三編號4 、5 所示屬槍枝
    主要零件而持有之，及附表三編號1 所示之甲基安非他命，
    欲伺機就持有之上開甲基安非他命以1 公克賣新臺幣（下同
    ）2000元之價格，對外販售與不特定人藉以牟利。
  ㈢於108 年7 月11日晚間9 時40分許前某時，在桃園市中壢區
    世紀KTV ，以不詳代價，向真實姓名年籍不詳綽號「小楊」
    之成年男子（下稱小楊），以不詳價格購得如附表四編號1
    至12分別所示之第二級毒品、第三級毒品（各該毒品成分參
    附表四編號1 至4 、8 至10、12「鑑定結果/ 備註」欄所載
    ），及摻有第二級毒品及第三級毒品之混合毒品（即附表四
    編號5 、6 、11「鑑定結果/ 備註」欄所載）、摻有第三級
    毒品及第四級毒品之混合毒品（即附表四編號7 「鑑定結果
    / 備註」欄所載），並擬以愷他命5 公克6 至7 千元之價格
    ，及其餘附表四所示之毒品不詳價格，對外販售與不特定人
    藉以牟利。
二、惟黃啟銘尚未著手販賣附表三編號1 、附表四編號1 至12所
    示毒品之際，即於108 年7 月11日晚間9 時40分許，為警於
    系爭旅館房間內查獲，並扣得附表二至五所示之物，而查悉
    上情。
    理  由
壹、證據能力部分
　　按被告以外之人於審判外之陳述，雖不符刑事訴訟法第159
    條之1至同條之4之規定，而經當事人於審判程序同意作為證
    據，法院審酌該言詞陳述或書面陳述作成時之情況，認為適
    當者，亦得為證據；當事人、代理人或辯護人於法院調查證
    據時，知有同法第159條第1項不得為證據之情形，而未於言
    詞辯論終結前聲明異議者，視為有前項之同意，刑事訴訟法
    第159條之5定有明文。經查，本判決以下所引用各項證據資
    料中屬於被告以外之人於審判外之陳述，上訴人即被告黃啟
    銘（下稱被告）、辯護人及檢察官於本院準備程序中均同意
    有證據能力（見本院卷第116頁），且被告、辯護人及檢察
    官於調查證據時，已知其內容及性質，皆未於言詞辯論終結
    前聲明異議，本院審酌上開證據取得過程並無瑕疵，與本案
    待證事實間復具有相當關聯性，亦無證明力明顯過低之情，
    認為以之作為本案證據核屬適當，依前揭規定，應有證據能
    力；又以下所引用其餘各項非供述證據，經查並無違反法定
    程序取得之情，依刑事訴訟法第158條之4規定反面解釋，亦
    應有證據能力。
貳、本院認定犯罪事實之證據及理由 　　
一、上開犯罪事實業據被告於原審及本院審理時坦承不諱，並有
    如附表一編號1 至3 「證據出處」欄所示之證據在卷可佐，
    足認被告上開任意性自白確與事實相符，堪以採信。又一般
    民眾均知政府一向對毒品之查禁森嚴，且重罰不予寬貸，衡
    情倘非有利可圖，絕無平白甘冒被嚴查重罰高度風險之理，
    隨身攜帶如附表三編號1 及附表四編號1 至12所示數量非少
    之毒品，且本案亦查獲附表五編號1 至4 所示之用以供分裝
    毒品之物，收受購毒價金所用之點鈔機，若僅係單純寄放或
    供施用，亦不須費周章準備上開物品，況被告亦自承至少已
    就本案遭查獲之毒品中之甲基安非他命、愷他命預計分別以
    1 公克2000元及5 公克6 至7 千元之價格對外販售與不特定
    人（見原審卷第140 頁），是被告就上開犯罪事實欄㈡、㈢所
    示而持有附表三編號1 及附表四編號1 至12之毒品，確有從
    中獲利之營利意圖灼然甚明，應堪認定。綜上所述，被告前
    揭犯行均堪認定，本案事證明確，應予依法論科。
二、論罪科刑
  ㈠按被告行為後，槍砲彈藥刀械管制條例修正，並於109 年6月
    10日經總統公布施行，修正後之該條例第4 條第1 項第1款
    就槍砲之定義改為「制式與非制式槍砲. . . 手槍. . 及其
    他可發射金屬或子彈具殺傷力之各式槍砲」，並於立法理由
    中敘明：非制式槍枝則指「非政府立案合法工廠或私人自行
    生產之土造槍械，又可分為仿造槍（仿制式手槍）、改造槍
    （改造信號槍、改造玩具槍）及各式土造槍枝（如鋼管槍）
    」，而同條例第7 條第4 項則規定「未經許可，非法持有、
    寄藏或意圖販賣而陳列第一項所列槍砲、彈藥者，處五年以
    上有期徒刑，併科新臺幣1 千萬元以下罰金」，與修正前同
    條例第8 條第4 項所定之法定刑為「3 年以上，10年以下有
    期徒刑，併科新臺幣7 百萬元以下罰金」相比，新法之法定
    刑較舊法為重，是修正後新法並未較有利於被告，經比較新
    舊法之結果，應依刑法第2 條第1 項前段規定，應適用被告
    行為時即修正前之同條例第8 條第4 項規定處斷。又犯意圖
    販賣而持有毒品罪而混合2 種級別以上之毒品時，依舊法係
    依想像競合犯從一重處斷，修正後毒品危害防制條例第9條
    第3 項則增訂「犯前5 條之罪而混合2 種以上之毒品者，適
    用其中最高級別毒品之法定刑，並加重其刑至2 分之1 。」
    ，而同條例第11條第5 項則係從持有逾20公克之第三級毒品
    ，擴大認定為持有逾5 公克第三級毒品，即該當持有第三級
    毒品罪。是以，上開條文經比較新舊法結果，修正後之規定
    非較有利於被告，是本案被告上開事實欄㈢所示之行為並無
    修正後同條例第9 條第3 項加重其刑規定之適用，附此敘明
    。
  ㈡按非法持有槍砲彈藥刀械等違禁物，所侵害者為社會法益，
    如果持有之客體種類相同（同為手槍，或同為子彈者），縱
    令持有之客體有數個（如數支手槍、數顆子彈），仍為單純
    一罪，不發生想像競合犯之問題。若同時持有二不相同種類
    之客體（如同時持有手槍及子彈），則為一行為觸犯數罪名
    之想像上競合犯（最高法院82年度台上字第5303號判決要旨
    參照）。次按甲基安非他命、愷他命分別係毒品危害防制條
    例第2 條第2 項第2 款、第3 款所列第二級、第三級毒品；
    復按毒品危害防制條例第5 條第2 項之意圖販賣而持有第二
    級毒品罪，係指以非營利之目的而販入或因其他原因而持有
    毒品，其後始起意出售所持有之毒品以營利，且迄未著手賣
    出者而言；又按販賣毒品行為，雖不以販入之後復行賣出為
    要件，祗要以營利為目的，將毒品販入，其犯罪即為完成；
    然如非以營利售賣而販入，或因其他原因而持有，嗣起意圖
    利販售，尚未著手於賣出行為，則僅能成立意圖販賣而持有
    毒品之罪（最高法院96年度台上字第1772號、92年度台上字
    1275號判決意旨參照）。
  ㈢是核被告於事實欄㈠所為，係犯毒品危害防制條例第10條第2
    項之施用第二級毒品罪；於事實欄㈡所為，係犯毒品危害防
    制條例第5 條第2 項之意圖販賣而持有第二級毒品罪、修正
    前槍砲彈藥刀械管制條例第8 條第4 項之非法持有可發射子
    彈具有殺傷力之槍枝罪、同條例第12條第4 項之非法持有子
    彈罪及同條例第13條第4 項之未經許可持有槍砲之主要零件
    罪；於事實欄㈢所為，係犯毒品危害防制條例第5 條第2項、
    第3 項、第4 項之意圖販賣而持有第二級、第三級毒品、第
    四級毒品罪。起訴書認被告就事實欄㈡、㈢係涉犯毒品危害防
    制條例第4條第6項、第2項及第3項之販賣第二級及第三級毒
    品未遂罪嫌，經原審公訴檢察官更正起訴法條（見原審卷第
    111至113頁），又事實欄㈢部分，公訴意旨僅論以毒品危害
    防制條例第5 條第3 項之意圖販賣而持有第三級毒品罪，漏
    未論及同條例第5 條第2 、4 項之意圖販賣而持有第二級、
    第四級毒品罪，然本院於審判過程中並已告知被告所犯罪名
    之構成要件事實與所犯法條，自應由本院於社會基本事實同
    一之範圍內予以審理，附此敘明。
  ㈣被告於事實欄㈡所示，非法持有本案子彈4 顆，均係相同種類
    之客體，為單純一罪；被告持有如附表三編號1 所示逾20公
    克之甲基安非他命之低度行為（見附表三編號1 「鑑定結果
    」欄所示），應為意圖販賣而持有之高度行為所吸收，不另
    論罪。被告以一行為意圖販賣而持有附表三編號1 所示之第
    二級毒品，及非法持有附表三編號2 至5 本案改造手槍、非
    制式子彈以及槍枝主要組成之零件，為想像競合犯，應依刑
    法第55條規定從一重論以毒品危害防制條例第5 條第2 項之
    意圖販賣而持有第二級毒品罪。
  ㈤被告於事實欄㈢所示，被告持有第二級毒品，及第三級毒品純
    質淨重二十公克以上之低度行為（見附表四「鑑定結果」欄
    所示），為意圖販賣而持有第二級毒品、第三級毒品之高度
    行為所吸收，不另論罪。又依修正前毒品危害防制條例第11
    條第6 項之規定，僅處罰持有屬第四級毒品之純質淨重20公
    克以上者，是被告於販賣前持有如附表四編號7 所示之毒品
    之持有行為，並不另行成立持有第四級毒品罪，即與本案意
    圖販賣而持有第四級毒品之犯行間無高、低度行為之吸收關
    係，附此敘明。被告意圖販賣而同時持有第二級毒品、第三
    級、第四級毒品罪，係一行為同時觸犯上開3罪名，為想像
    競合犯，依刑法第55條前段規定，應從一重論以意圖販賣而
    持有第二級毒品罪。
  ㈥又被告所為如事實欄㈠、㈡、㈢所示之施用第二級毒品罪、意圖
    販賣而持有第二級毒品罪（2 罪）以上犯行間，犯意各別，
    行為互殊，應予分論併罰。
三、上訴駁回之理由　　
  ㈠原審以被告犯罪明確，而適用毒品危害防制條例第10條第2項
    、第5 條第2 項、第3 項、第4 項、修正前槍砲彈藥刀械管
    制條例第8 條第4 項、第12條第4 項及第13條第4 項，並審
    酌被告係已有社會經驗之成年人，當知施用毒品，戕害自身
    健康，漠視法令禁制，實屬不該，以及非法持有具殺傷力之
    改造手槍、子彈及槍枝零件係嚴重觸法行為，竟仍無視法律
    之禁制規定，未經許可而持有附表三編號2 至5 所示之槍、
    彈及槍枝主要零件，對社會治安造成之隱藏危害甚大，且理
    應深知毒品具有成癮性、濫用性，對社會深具危害，仍為圖
    謀私利，持有如附表三編號1 、附表四編號1 至12所示之大
    量毒品，意圖伺機販售他人，其所為已造成大量毒品流通於
    市面之高度危險，一旦如數售出，對我國社會及國人身體健
    康勢必產生嚴重之危害，是其所為自應受有相當程度之刑事
    非難，惟念及被告犯後終能於原審審理時坦承犯行，非無悔
    悟之意，兼衡被告犯罪動機、目的、手段及對於社會治安之
    負面影響程度，持有槍枝、子彈、槍枝主要零件之數量及種
    類，及持有如附表三編號1 、附表四編號1 至12之毒品種類
    、數量，併斟酌其素行、其警詢及原審與本院審理時自陳國
    中畢業之智識程度、入監前從事鐵工、勉持之經濟及家庭生
    活狀況等一切情狀，分別量處如附表一「原審宣告刑及沒收
    」欄所示之刑，並就得易科罰金之罪，諭知易科罰金之折算
    標準及就不得易科罰金之罪，定其應執行刑。併說明扣案如
    附表二編號1 至3 所示之物為被告所有，且為供被告施用甲
    基安非他命所用之物，應依刑法第38條第2 項前段規定宣告
    沒收；扣案如附表三編號1 所示之物，經鑑定確含有甲基安
    非他命成分，核屬違禁物，且係被告為本案事實欄㈡所示意
    圖販賣第二級毒品而持有之第二級毒品，應依毒品危害防制
    條例第18條第1 項前段之規定宣告沒收銷燬之，又裝盛上開
    甲基安非他命之外包裝袋，殘留微量毒品，同依毒品危害防
    制條例第18條第1 項前段之規定，宣告沒收銷燬之，至於毒
    品鑑驗時所耗損之部分，因已用罄，自不得再宣告沒收銷燬
    ；另扣案如附表三編號2 所示之改造手槍1 支，經鑑定後認
    具殺傷力，為違禁物，又扣案如附表三編號3 所示之未經試
    射具殺傷力之非制式子彈1 顆、附表三編號4、5所示屬槍枝
    主要組成零件之槍管2 支、槍身1 件，經鑑定後亦均屬違禁
    物，是上開槍、彈及槍枝主要零件均應依刑法第38條第1 項
    規定宣告沒收，附表三編號3 所示之非制式子彈3 顆雖具殺
    傷力，然業於鑑定時經試射而喪失子彈之性質，不具殺傷力
    ，亦非屬違禁物，不予宣告沒收；扣案如附表四編號1「鑑
    定結果/ 備註」欄所示⑥、⑦、⑧之物，及編號5 、編號6 、
    編號11、編號12「鑑定結果/ 備註」欄所示②之物，經鑑定
    確含有第二級毒品成分，核屬違禁物，且係被告為本案事實
    欄㈢所示意圖販賣第二級毒品而持有之第二級毒品，應依毒
    品危害防制條例第18條第1 項前段之規定宣告沒收銷燬之，
    又裝盛上開所指第二級毒品之外包裝袋殘留微量毒品，同依
    毒品危害防制條例第18條第1 項前段之規定，宣告沒收銷燬
    之，另扣案如附表四編號1 「鑑定結果/ 備註」欄所示①至⑤
    之物，及編號2 至4 、編號8 至10、編號12「鑑定結果/ 備
    註」欄所示①之物經鑑定確含有第三級毒品成分成分，而附
    表四編號7 所示之物經鑑定確含有第三級毒品、第四級毒品
    成分，係用以販賣，自屬違禁物，且不問屬於犯罪行為人與
    否，均應依刑法第38條第1 項規定宣告沒收，又裝盛上開毒
    品之包裝袋，應整體視為毒品，併予諭知沒收；扣案如附表
    五編號1至6所示之物，為被告於事實欄㈡、㈢所為之意圖販賣
    而持有第二級毒品所用之物，依毒品危害防制條例第19條第
    1 項之規定宣告沒收。至於附表六所示之物，因與本案無關
    或經鑑定結果非屬違禁物均不予宣告沒收。經核原判決認事
    用法，洵無違誤，量刑及沒收亦屬妥適。
  ㈡被告及其辯護人上訴意旨略以：因被告之友人積欠其債務，
    將甲基安非他命寄放於被告，被告欲將該出售後之價金償還
    債務，其意圖販賣而持有涉案毒品之時間非長，復無事證足
    認其係毒品之大盤或中盤，涉案毒品尚未流入市面即為警查
    獲，無造成社會重大危害，被告於審理時坦承犯行，非無悔
    悟之意，家中尚有年邁雙親需被告撫養，就事實欄㈡、㈢部分
    應有刑法第59條酌減其刑之適用，另就事實欄㈠部分，原審
    量刑顯有過重，請求撤銷原判決等語。惟查：
　1.刑法第59條規定之酌量減輕其刑，必須犯罪另有特殊之原因
    與環境，在客觀上足以引起一般同情，認為即使予以宣告法
    定最低度刑，猶嫌過重者，始有其適用。此所謂法定最低度
    刑，固包括法定最低本刑；惟遇有其他法定減輕之事由者，
    則應係指適用其他法定減輕事由減輕其刑後之最低度刑而言
    。倘被告別有法定減輕事由者，應先適用法定減輕事由減輕
    其刑後，猶認其犯罪之情狀顯可憫恕，即使科以該減輕後之
    最低度刑仍嫌過重者，始得適用刑法第59條規定酌量減輕其
    刑。查本件被告所犯意圖販賣而持有第二級毒品罪、非法持
    有可發射子彈具有殺傷力之槍枝罪、非法持有子彈罪、未經
    許可持有槍砲之主要零件罪及意圖販賣而持有第二級、第三
    級毒品、第四級毒品罪，扣案之違禁物數量及種類均多，對
    社會治安危害甚鉅，其犯行並無特殊之原因與環境，在客觀
    上顯不足以引起一般同情，被告上揭主張事由，揆諸上揭說
    明，均屬刑法第57條量刑之參酌因素，尚難認被告犯罪之情
    狀有顯可憫恕情形。是被告請求再依刑法第59條規定酌減其
    刑云云，亦屬無據。
　2.又量刑輕重，係屬法院得依職權自由裁量之事項，苟其量刑
    已以行為人之責任為基礎，並斟酌刑法第57條各款所列情狀
    ，而未逾越法定刑度或有濫用權限情事，即不得任意指為違
    法。原審已就被告之量刑（含罰金刑）刑度詳為審酌如上，
    其量刑既未逾越法定刑度，亦未濫用自由裁量之權限，難認
    有何不當。
　3.綜上所述，被告執前詞提起上訴，為無理由，應予駁回。
據上論斷，應依刑事訴訟法第368條，判決如主文。
本案經檢察官黃鈺斐提起公訴，檢察官黃和村到庭執行職務。
中　　華　　民　　國　　110 　年　　11　　月　　18　　日
                  刑事第十二庭  審判長法　官  陳如玲 
                                      法　官  廖建瑜
                                      法　官  魏俊明
以上正本證明與原本無異。
施用第二級毒品不得上訴。
其餘部份如不服本判決應於收受判決後20日內向本院提出上訴書
狀，並應敘述具體理由。其未敘述上訴理由者，應於上訴期間屆
滿後20日內向本院補提理由書(均須按他造當事人之人數附繕本)
「切勿逕送上級法院」。
                                      書記官  賴尚君
中　　華　　民　　國　　110 　年　　11　　月　　18　　日
附錄本案論罪科刑法條全文：
毒品危害防制條例第10條
施用第一級毒品者，處6 月以上5 年以下有期徒刑。
施用第二級毒品者，處3 年以下有期徒刑。
毒品危害防制條例第5條
意圖販賣而持有第一級毒品者，處無期徒刑或 10 年以上有期徒
刑，得併科新臺幣 7 百萬元以下罰金。
意圖販賣而持有第二級毒品者，處 5 年以上有期徒刑，得併科
新臺幣 5 百萬元以下罰金。
意圖販賣而持有第三級毒品者，處 3 年以上 10 年以下有期徒
刑，得併科新臺幣 3 百萬元以下罰金。
意圖販賣而持有第四級毒品或專供製造、施用毒品之器具者，處
1 年以上 7 年以下有期徒刑，得併科新臺幣 1 百萬元以下罰金
。
修正前槍砲彈藥刀械管制條例第8條
未經許可，製造、販賣或運輸鋼筆槍、瓦斯槍、麻醉槍、獵槍、
空氣槍或第4 條第1 項第1 款所定其他可發射金屬或子彈具有殺
傷力之各式槍砲者，處無期徒刑或5 年以上有期徒刑，併科新臺
幣1 千萬元以下罰金。
未經許可，轉讓、出租或出借前項所列槍枝者，處5 年以上有期
徒刑，併科新臺幣1 千萬元以下罰金。
意圖供自己或他人犯罪之用，而犯前二項之罪者，處無期徒刑或
7 年以上有期徒刑，併科新臺幣1 千萬元以下罰金。
未經許可，持有、寄藏或意圖販賣而陳列第1 項所列槍枝者，處
3 年以上10年以下有期徒刑，併科新臺幣7 百萬元以下罰金。
第1 項至第3 項之未遂犯罰之。
犯第1 項、第2 項或第4 項有關空氣槍之罪，其情節輕微者，得
減輕其刑。
槍砲彈藥刀械管制條例第12條
未經許可，製造、販賣或運輸子彈者，處1 年以上7 年以下有期
徒刑，併科新臺幣500 萬元以下罰金。
未經許可，轉讓、出租或出借子彈者，處6 月以上5 年以下有期
徒刑，併科新臺幣300 萬元以下罰金。
意圖供自己或他人犯罪之用，而犯前二項之罪者，處3 年以上10
年以下有期徒刑，併科新臺幣700 萬元以下罰金。
未經許可，持有、寄藏或意圖販賣而陳列子彈者，處5 年以下有
期徒刑，併科新臺幣300 萬元以下罰金。
第 1 項至第 3 項之未遂犯罰之。
槍砲彈藥刀械管制條例第13條
未經許可，製造、販賣或運輸槍砲、彈藥之主要組成零件者，處
三年以上十年以下有期徒刑，併科新台幣七百萬元以下罰金。
未經許可，轉讓、出租或出借前項零件者，處一年以上七年以下
有期徒刑，併科新台幣五百萬元以下罰金。
意圖供自己或他人犯罪之用，而犯前二項之罪者，處五年以上有
期徒刑，併科新台幣一千萬元以下罰金。
未經許可，持有、寄藏或意圖販賣而陳列第一項所列零件者，處
六月以上五年以下有期徒刑，併科新台幣三百萬元以下罰金。
第一項至第三項之未遂犯罰之。

附表：
附表一：

編號 犯罪事實 證據出處 原審宣告刑及沒收 １ 犯罪事實欄㈠ ①被告黃啟銘109 年12月31日原審準備程序、110 年3 月3 日原審審判程序及本院審理時之自白（原審109 年訴字1164號卷第95頁、第148 頁，本院卷第179頁） ②扣押物品目錄表編號19、20、21（108 年偵字20027 號卷第46頁至第47頁） ③臨檢照片、扣案物之照片黏貼表（108 年偵字20027 號卷第65頁至第78頁、108 年毒偵字4099號卷第46頁反面） ④桃園市政府警察局楊梅分局被採尿人尿液暨毒品真實姓名與編號對照表（108 年偵字20027 號卷第84頁） ⑤台灣檢驗科技股份有限公司濫用藥物實驗室–台北108 年7 月25日報告編號UL/2019/00000000濫用藥物檢驗報告（108 年偵字20027 號卷第123 頁） 黃啟銘施用第二級毒品，處有期徒刑參月，如易科罰金，以新臺幣壹仟元折算壹日。附表二編號1至3所示之物均沒收。 ２ 犯罪事實欄㈡ ①被告黃啟銘108 年12月13日偵訊、109 年12月31日原審準備程序、110 年3 月3 日原審法院審判程序及本院審理時之自白（108年偵字20027 號卷第165 頁反面、原審109 年訴字1164號卷第92頁至第94頁、第140頁，本院卷第179頁） ②扣押物品目錄表編號1、25、28、34、35（108 年偵字20027 號卷第45、47至48頁） ③臨檢照片、扣案物之照片黏貼表（108年偵字20027 號卷第65頁至第78頁、108年毒偵字4099號卷第46頁反面） ④槍枝初步檢視報告表（108年偵字20027號卷第53頁至第55頁） ⑤內政部警政署刑事警察局108年11月26日刑鑑字第0000000000號鑑定書（108年偵字第20027號卷第173頁至第176頁） ⑥內政部警政署刑事警察局108年10月31日刑鑑字第0000000000號鑑定書（108年偵字第20027號卷第141頁至第143頁） ⑦內政部86年11月24日台（86）內警字第0000000號函（原審109年訴字1164號卷第117 頁至第118 頁） 黃啟銘意圖販賣而持有第二級毒品，處有期徒刑伍年伍月。扣案如附表三編號1 所示之物均沒收銷燬；扣案如附表三編號2 至5 ，及附表五編號1 至6所示之物均沒收。 ３ 犯罪事實欄㈢ ①被告黃啟銘109 年12月31日原審準備程序、110 年3 月3 日原審審判程序及本院審理時之自白（原審109 年訴字1164號卷第93頁至第94頁、第140 頁，本院卷第179頁） ②扣押物品目錄表編號2 至4 、6 至9、11、14、16至17、26（108 年偵字20027 號卷第45頁至第47頁） ③臨檢照片、扣案物之照片黏貼表（108 年偵字20027 號卷第65頁至第78頁、108 年毒偵字4099號卷第46頁反面） ④交通部民用航空局航空醫務中心108年8 月23日航藥鑑字第0000000 號、第0000000Q號毒品鑑定書（108 年毒偵字第4099號卷第120 頁至第121 頁） ⑤內政部警政署刑事警察局108 年11月26日刑鑑字第0000000000號鑑定書（108 年偵字第20027 號卷第173 頁至第176 頁） 黃啟銘意圖販賣而持有第二級毒品，處有期徒刑伍年參月。扣案如附表四編號1 「鑑定結果/ 備註」欄所示⑥、⑦、⑧之物，及編號5 、編號6 、編號11、編號12「鑑定結果/ 備註」欄所示②之物均沒收銷毀；扣案如附表四編號1 「鑑定結果/ 備註」欄所示①至⑤之物，及編號2 至4 、編號7 至10、編號12「鑑定結果/ 備註」欄所示①之物，附表五編號1 至6 所示之物均沒收。 

附表二：犯罪事實欄㈠應沒收之物
編號 物品名稱 數量 鑑定結果／備註 檢察官補充理由書附表編號 扣押物品目錄表編號 １ 藍色安非他命吸食器 1 組 骷髏頭瓶身，被告所有，供被告吸食第二級毒品甲基安非他命使用。（被告黃啟銘109 年12月31日原審準備程序、110年3月3 日原審審判程序，原審法院109年訴字1164號卷第95頁、第148頁） 16 19 ２ 綠色玻璃球 1 顆 被告所有，供被告吸食第二級毒品甲基安非他命使用。（被告黃啟銘109 年12月31日原審準備程序、110年3月3日原審審判程序，原審法院109年訴字1164號卷第95頁、第148頁） 17 20 ３ 紅色削尖吸管 1 支 被告所有，供被告吸食第二級毒品甲基安非他命使用。（被告黃啟銘109 年12月31日原審準備程序、110年3月3日原審審判程序，原審法院109年訴字1164號卷第95頁、第148頁） 18 21 

附表三：犯罪事實欄㈡應沒收之物
編號 物品名稱 數量 鑑定結果／備註 檢察官補充理由書附表編號 扣押物品目錄表編號 １ 甲基安非他命 32包 包裝編號1 至2 、4 至33，其中編號2 有2 包，另分別予以編號2-1 、2-2 ，經檢視均為白色晶體，檢驗其內含第二級毒品甲基安非他命成分，驗前含袋及標籤總毛重925.80公克，驗前總淨重約892.06公克，鑑驗取用0.07公克，驗餘總淨重約891.99公克，純度約97% ，推估驗前總純質淨重約865.29公克。 1 1 ２ 金牛座改造手槍 1 枝 含彈匣1 個，槍枝管制編號：桃鑑0000000000，認係改造手槍，由仿半自動手槍製造之槍枝，換裝土造金屬槍管而成，擊發功能正常，可供擊發適用子彈使用，認具殺傷力。 22 25 ３ 未經試射之具殺傷力非制式子彈 1 顆 子彈4 顆，認均係非制式子彈，由口徑9mm 制式空包彈組合直徑約9.0mm 金屬彈頭而成，採樣3顆試射，均可擊發，認具殺傷力。 24 28  經試射之具殺傷力非制式子彈 3顆    ４ 槍管 2 枝 ①其中1 枝，認係土造金屬槍管。 ②其中1 枝，認係供氣體動力槍枝使用之金屬槍管（內具金屬襯管）。 ③依內政部86年11月24日台（86）內警字第0000000 號函公告事項，槍管為槍砲之主要組成零件種類。（本院109 年訴字1164號卷第117 頁至第118 頁） 31 35 ５ 槍身 1 枝 ①含彈匣1 個，認分係金屬槍身及金屬彈匣。 ②依內政部86年11月24日台（86）內警字第0000000 號函公告事項，槍身為槍砲之主要組成零件種類。（本院109 年訴字1164號卷第117 頁至第118 頁） 30 34 備註： ①編號1 參內政部警政署刑事警察局108 年11月26日刑鑑字第0000000000號鑑定書。（108 年偵字第20027 號卷第173 頁至第176 頁） ②編號2 至5 參內政部警政署刑事警察局108 年10月31日刑鑑字第0000000000號鑑定書。（108 年偵字第20027 號卷第141 頁至第143 頁）      

附表四：犯罪事實欄㈢應沒收之物
編號 物品名稱 數量 鑑定結果 檢察官補充理由書附表編號 扣押物品目錄表編號 １ 不明晶體 18袋 ①包裝編號2 、6 、7 、10、12共5 袋，經檢視為白色微黃細結晶，檢驗其內含第三級毒品愷他命成分，驗前含袋及標籤毛重18.3650 公克，驗前淨重15.3400 公克，鑑驗取用0.0647公克，驗餘淨重15.2753 公克，純度為99.9% ，驗前純質淨重15.3247 公克。 ②包裝編號16共1 袋，經檢視為白色偏黃細結晶，檢驗其內含第三級毒品愷他命成分，驗前含袋及標籤毛重0.5980公克，驗前淨重0.3450公克，鑑驗取用0.0214公克，驗餘淨重0.3236公克，純度為99.9% ，驗前純質淨重0.3447公克。 ③包裝編號9 共1 袋，經檢視為米白色結晶，檢驗其內含第三級毒品愷他命成分，驗前含袋及標籤毛重2.9910公克，驗前淨重1.3560公克，鑑驗取用0.0314公克，驗餘淨重1.3246公克，純度為99.9% ，驗前純質淨重1.3546公克。 ④包裝編號3 、4 、5 、8 、11共5 袋，經檢視為白色微黃結晶及細結晶，檢驗其內含第三級毒品愷他命成分，驗前含袋及標籤毛重20.4050 公克，驗前淨重19.1800 公克，鑑驗取用0.0354公克，驗餘淨重19.1446 公克，純度為99.5% ，驗前純質淨重19.0841 公克。 ⑤包裝編號1 共1 袋，內另分裝為6 袋，經檢視為米白色細結晶，檢驗其內含第三級毒品愷他命成分，驗前含袋及標籤毛重25.1640 公克，驗前淨重23.8260 公克，鑑驗取用0.1465公克，驗餘淨重23.6795 公克，純度為99.9% ，驗前純質淨重23.8022 公克。 ⑥包裝編號15、18共2 袋，經檢視為白色細結晶，檢驗其內含第二級毒品甲基安非他命成分，驗前含袋及標籤毛重1.0500公克，驗前淨重0.1860公克，鑑驗取用0.0178公克，驗餘淨重0.1682公克。 ⑦包裝編號14、17共2 袋，經檢視為米白色細結晶，檢驗其內含第二級毒品甲基安非他命成分，驗前含袋及標籤毛重1.3650公克，驗前淨重0.9030公克，鑑驗取用0.0276公克，驗餘淨重0.8754公克。 ⑧包裝編號13共1 袋，經檢視為白色偏黃結晶，檢驗其內含第二級毒品甲基安非他命成分，驗前含袋及標籤毛重1.2520公克，驗前淨重0.8830公克，鑑驗取用0.0848公克，驗餘淨重0.7982公克。 2 2 ２ 毒品咖啡包 15包 均為白／黑色包裝，外觀型態均相似，檢驗其內含微量第三級毒品硝甲西泮（硝甲氮平）、微量第三級毒品去氯-N- 乙基愷他命（行政院108 年11月15日院臺法字第0000000000號公告增列）成分，另檢出非毒品成分Caffeine及Eutylone，驗前含袋及標籤總毛重148.91公克，驗前總淨重約131.36公克，鑑驗取用1.40公克，驗餘總淨重約129.96公克。 3 3 ３ 一粒眠 1 包 經檢視均為橘色圓形藥錠，外觀型態均相似，檢驗其內含第三級毒品硝甲西泮（硝甲氮平）成分，驗前含袋及標籤總毛重203 公克，驗前總淨重199.66公克，鑑驗取用0.17公克，驗餘總淨重199.49公克，純度約3%，驗前純質淨重約5.98公克。 4 4 ４ 紅色不明藥丸 4 包 經檢視均為紅色圓形藥錠及粉末，外觀型態均相似，檢驗其內含第三級毒品3,4-亞甲基雙氧苯基乙基胺戊酮、微量第三級毒品愷他命、微量第三級毒品2-( 4-溴-2,5- 二甲氧基苯基) -N-( 2-甲氧基苯甲基) 乙胺成分，驗前含袋及標籤總毛重6.48公克，驗前總淨重5.82公克，鑑驗取用0.25公克，驗餘總淨重5.57公克，測得3,4-亞甲基雙氧苯基乙基胺戊酮純度約4%，驗前純質淨重約0.23公克。 6 6 ５ 綠色不明藥丸 4 包 經檢視均為綠色圓形藥錠，外觀型態均相似，檢驗其內含第二級毒品甲基安非他命、3,4-亞甲基雙氧甲基安非他命（MDMA）、第三級毒品愷他命成分，另檢出非毒品成分Procaine，驗前含袋及標籤總毛重4.64公克，驗前總淨重3.99公克，鑑驗取用0.60公克，驗餘總淨重3.39公克，測得甲基安非他命純度約3%，驗前純質淨重約0.11公克，3,4-亞甲基雙氧甲基安非他命純度約50% ，驗前純質淨重約1.99公克，愷他命純度約6%，驗前純質淨重約0.23公克。 7 7 ６ 藍色不明藥丸 6 包 經檢視均為藍色藥錠及粉末，外觀型態均相似，檢驗其內含第二級毒品甲基安非他命及第三級毒品3,4-亞甲基雙氧苯基乙基胺戊酮成分，另檢出非毒品成分N-Ethylhexylone ，驗前含袋及標籤毛重總毛重7.23公克，驗前總淨重5.74公克，鑑驗取用0.25公克，驗餘總淨重5.49公克，測得甲基安非他命純度約3%，驗前純質淨重約0.17公克，3,4-亞甲基雙氧苯基乙基胺戊酮純度約61% ，驗前純質淨重約3.50公克。 8 8 ７ 橘色不明藥丸 2 包 經檢視均為橘色圓形藥錠，外觀型態均相似，檢驗其內含第三級毒品硝甲西泮（硝甲氮平）、微量第四級毒品硝西泮（耐妥眠）成分，驗前含袋及標籤毛重2.07公克，驗前淨重1.64公克，鑑驗取用0.17公克，驗總淨重1.47公克，測得硝甲西泮（硝甲氮平）純度約3%，驗前純質淨重約0.04公克。 9 9 ８ 白色不明藥丸 1 包 經檢視均為白色圓形藥錠，外觀型態均相似，檢驗其內含微量第三級毒品氟硝西泮成分，驗前含袋及標籤總毛重1.61公克，驗前總淨重0.79公克，鑑驗取用0.19公克，驗餘總淨重0.60公克。 10 11 ９ 咖啡色不明粉末 1 包 經檢視實際為淡褐色潮濕粉末，檢驗其內含第三級毒品4-甲基甲基卡西酮、甲基-N ,N-二甲基卡西酮、微量第三級毒品愷他命成分，驗前含袋及標籤毛重1.28公克，驗前淨重0.66公克，鑑驗取用0.09公克，驗餘淨重0.57公克，測得4-甲基甲基卡西酮純度約39% ，驗前純質淨重約0.25公克，甲基-N ,N - 二甲基卡西酮純度約3%，驗前純質淨重約0.01公克。 11 14  淺黃色不明粉末 1 包 經檢視實際為淡黃色粉末，檢驗其內含第三級毒品4-甲基甲基卡西酮成分，驗前含袋及標籤毛重0.42公克，驗前淨重0.09公克，鑑驗取用0.05公克，驗餘淨重0.04公克，純度約55% ，驗前純質淨重約0.04公克。 12 16  粉紅色不明粉末 1 包 經檢視為粉紅色粉末，檢驗其內含微量第二級毒品3,4-亞甲基雙氧甲基安非他命（MDMA）、微量第三級毒品愷他命成分，另檢出非毒品成分Eutylone，驗前含袋及標籤毛重0.55公克，驗前淨重0.22公克，鑑驗取用0.07公克，驗餘淨重0.15公克。 13 17  白色不明粉末 2 包 2 包另分別予以編號Q 、編號R ： ①編號Q經檢驗為白色粉末，檢驗其內含第三級毒品1-(4- 氟苯基) -1H-吲唑-3- 羰基纈胺酸甲酯，驗前含袋及標籤毛重30.32 公克，驗前淨重29.30 公克，鑑驗取用0.05公克，驗餘總淨重29.25 公克，純度約1%，驗前總純質淨重約0.29公克。 ②編號R經檢視為白色粉末，檢驗其內含第二級毒品3,4-亞甲基雙氧甲基安非他命、微量第二級毒品氟甲基安非他命成分，另檢出非毒品成分Acetaminophen 、Caffeine，驗前含袋及標籤毛重0.70公克，驗前淨重0.35公克，鑑驗取用0.03公克，驗餘淨重0.32公克，測得3,4-亞甲基雙氧甲基安非他命純度約88% ，驗前純質淨重約0.30公克。 14 26 備註： ①編號1 參交通部民用航空局航空醫務中心108 年8 月23日航藥鑑字第0000000 號、第0000000Q號毒品鑑定書。（108 年毒偵字第4099號卷第120 頁至第121 頁） ②編號2 至12參內政部警政署刑事警察局108 年11月26日刑鑑字第0000000000號鑑定書。（108 年偵字第20027 號卷第173 頁至第176 頁）      

附表五：被告意圖販賣而持有本案毒品所用之物
編號 物品名稱 數量 鑑定結果／備註 檢察官補充理由書附表編號 扣押物品目錄表編號 １ 分裝勺 2 個 供被告意圖販賣而持有第二級毒品、第三級毒品所用之物。（被告黃啟銘109 年12月31日原審準備程序，原審109 年訴字1164號卷第95頁） 19 22 ２ 分裝夾鏈袋 1 包 內有21包，供被告意圖販賣而持有第二級毒品、第三級毒品所用之物。（被告黃啟銘109 年12月31日原審準備程序，原審109 年訴字1164號卷第95頁） 20 23 ３ 磅秤 1 台 供被告意圖販賣而持有第二級毒品、第三級毒品所用之物。（被告黃啟銘109 年12月31日原審準備程序，原審109 年訴 字1164號卷第95頁） 21 24 ４ 點鈔機 1 台 供被告意圖販賣而持有第二級毒品、第三級毒品所用之物。（被告黃啟銘109 年12月31日原審準備程序，原審109 年訴字1164號卷第95頁） 35 39 ５ IPHONE 6S 玫瑰金色 1 支 含SIM 卡，門號0000000000，被告有用以與真實姓名年籍不詳、綽號「光頭」及真實姓名年籍不詳、綽號「小楊」之人聯絡之用。（被告黃啟銘109 年4 月14日偵訊，108 年偵字20027 號卷第185 頁反面） 38 42 ６ IPHONE 6S 金色 1 支 含SIM 卡，門號0000000000，被告有用以與真實姓名年籍不詳、綽號「光頭」及真實姓名年籍不詳、綽號「小楊」之人聯絡之用。（被告黃啟銘109 年4 月14日偵訊，108 年偵字20027 號卷第185 頁反面） 41 45 

附表六：本案不沒收之物
編號 物品名稱 數量 鑑定結果／備註 檢察官補充理由書附表編號 扣押物品目錄表編號 １ 疑似甲基安非他命 1 包 扣押物品目錄表編號1 共33包，包裝上已編號，包裝編號3 ，經檢視為白色晶體，檢出非毒品成分Dimethyl sulfone及N-Isopropylbenzylamine，未檢出第二級毒品甲基安非他命成分，驗前含袋及標籤毛重45.98 公克，驗前淨重44.97 公克，鑑驗取用0.05公克，驗餘淨重44.92 公克。 1 1 ２ 咖啡色不明藥丸 1 包 經檢視均為咖啡色橢圓藥錠，外觀型態均相似，檢出非毒品成分Tadalafil ，未檢出毒品成分，驗前含袋及標籤總毛重5.55公克，驗前總淨重3.49公克，鑑驗取用0.35公克，驗餘總淨重3.14公克。 無列入 10 ３ 鐵灰色不明藥丸 1 包 經檢視均為黑色三角形藥錠，外觀型態均相似，檢出非毒品成分Sildenafil，未檢出毒品成分，驗前含袋及標籤總毛重2.68公克，驗前總淨重1.65公克，鑑驗取用0.55公克，驗餘總淨重1.10公克。 無列入 12 ４ 黃色不明藥丸 1 包 經檢視均為黃色菱形藥錠，外觀型態均相似，檢出非毒品成分Sildenafil、Tadalafil ，未檢出毒品成分，驗前含袋及標籤總毛重1.66公克，驗前總淨重1.51公克，鑑驗取用0.12公克，驗餘總淨重1.39公克。 無列入 13 ５ 鵝黃色不明粉末 1 包 經檢視為黃色碎錠及粉末，未檢出毒品成分，驗前含袋及標籤總毛重6.06公克，驗前總淨重2.58公克，鑑驗取用0.15公克，驗餘總淨重2.43公克。 無列入 15 ６ 空氣槍（鎮暴槍） 1 枝 ①槍枝管制編號：桃鑑0000000000，認係氣體動力式槍枝，以小型二氧化碳高壓鋼瓶內氣體做為發射動力，經以金屬彈丸測試3 次，其中彈丸（直徑約18.20mm 、質量約7.50g ）最大發射速度為71.7公尺／秒，計算其動能為19.28 焦耳，換算其單位面積動能為7.41焦耳／平方公分。 ②依司法院秘書長81年6 月11日秘台廳（二）字第00000 號函釋，殺傷力的標準為在最具威力的適當距離，以彈丸可穿入人體皮肉層之動能為基準；又依研究結果，彈丸單位面積動能達20焦耳／平方公分，則足以穿入人體皮肉層。 26 30 ７ 空氣槍（模擬槍） 1 枝 槍枝管制編號：桃鑑0000000000，含彈匣1 個，認係氣體動力式槍枝，以填充氣體為發射動力。經檢視該槍枝滑套插梢損毀、滑套無法固定，未能進行動能測試。 29 33 ８ 空氣槍（BB槍） 1 枝 ①槍枝管制編號：桃鑑0000000000，含彈匣1 個，認係氣體動力式槍枝，以小型二氧化碳高壓鋼瓶內氣體做為發射動力，經以金屬彈丸測試3 次，其中彈丸（直徑約6.00mm、質量約0.88g ）最大發射速度為59.0公尺／秒，計算其動能為1.53焦耳，換算其單位面積動能為5.41焦耳／平方公分。 ②依司法院秘書長81年6 月11日秘台廳（二）字第00000 號函釋，殺傷力的標準為在最具威力的適當距離，以彈丸可穿入人體皮肉層之動能為基準；又依研究結果，彈丸單位面積動能達20焦耳／平方公分，則足以穿入人體皮肉層。 33 37 ９ 鋼珠 2 包 認係直徑約18.20mm 、質量約7.50g 金屬彈丸，其中3 顆做為槍枝管制編號：桃鑑0000000000之空氣槍（鎮暴槍） 試射使用。 27 31  模擬彈 31顆 認均係口徑9mm 制式空包彈，均不具金屬彈頭，認不具殺傷力。 25 29   2 顆 認均係口徑9mm 制式空包彈彈殼。    零組件 1 包 認分係金屬槍管固定旋鈕、金屬復進簧（桿）及金屬彈簧。 46 50  瓦斯鋼瓶 17瓶 與本案無關。 28 32  彈匣 2 個 與本案無關。 32 36  鋼珠 2 盒 與本案無關。 34 38  IPHONE 6S 銀色 1 支 含SIM 卡，SIM 卡鎖定未能讀取，被告作為日常聯絡使用。（被告黃啟銘109 年12月31日原審準備程序，原審109 年訴字1164號卷第94頁） 39 43  IPHONE 6S 銀色 1 支 含SIM 卡，門號0000000000，被告作為日常聯絡使用。（被告黃啟銘109 年12月31日原審準備程序，原審109 年訴字1164號卷第94頁） 40 44  新臺幣 31萬1400元 被告所有，賭博贏取，與本案無關。（被告黃啟銘109 年12月31日原審準備程序，原審109 年訴字1164號卷第94頁） 43至45 47至49  殘渣袋 1 包 被告所有，非用以本案吸食第二級毒品甲基安非他命之用，與本案無關。 15 18  透明安非他命吸食器 1 組 酒瓶瓶身，被告所有，非用以本案吸食第二級毒品甲基安非他命之用，與本案無關。 16 19  透明玻璃球 5 顆 被告所有，非用以本案吸食第二級毒品甲基安非他命之用，與本案無關。 17 20  透明削尖吸管 1 支 被告所有，非用以本案吸食第二級毒品甲基安非他命之用，與本案無關。 18 21  梅片 1 包 ①楊珮姍所有，與本案無關。（楊佩姍108 年7 月12日第二次警詢，108 年偵字第20027 號卷第32頁） ②經檢視均為橘紅色圓形藥錠，外觀型態均相似，檢驗其內含微量第三級毒品硝甲西泮（硝甲氮平）、微量第四級毒品硝西泮（耐妥眠）成分，未檢出第二級毒品3,4-亞甲基雙氧甲基安非他命（MDMA）成分，驗前含袋及標籤總毛重5.91公克，驗前總淨重5.66公克，鑑驗取用1.13公克，驗餘總淨重4.53公克。 5 5  新臺幣 7 萬8000元 楊珮姍所有，與本案無關。（楊佩姍108 年7 月12日第二次警詢，108 年偵字第20027 號卷第32頁） 36 40  IPhone XR 黑色手機 1 支 含SIM 卡1 張，門號0000000000，為楊珮姍所有，與本案無關。（楊佩姍108 年7 月12日第二次警詢，108 年偵字第20027 號卷第32頁） 37 41  IPhone 6S 玫瑰金色手機 1 支 無SIM 卡，楊珮姍所有，與本案無關。（楊佩姍108 年7 月12日第二次警詢，108 年偵字第20027 號卷第32頁） 42 46  914衝鋒手槍 1 枝 ①槍枝管制編號：桃鑑0000000000，含彈匣3 個，經檢視具備槍機及撞針結構，認係仿半自動手槍製造枝模擬槍，槍身係金屬材質，槍管屬金屬材質，具阻鐵，滑套屬金屬材質，具備金屬槍機結構，撞針屬金屬材質，可發揮打擊底火功能，認定屬槍砲彈藥刀械管制條例第20條之1 之模擬槍。（參桃園市政府警察局108 年7 月31日桃警保字第0000000000號函，108 年偵字20027 號卷第147 頁） ②經認定屬公告查禁之模擬槍，應另依槍砲彈藥刀械管制條例第20條之1 第9 項以行政沒入。 23 27 備註： ①編號1 至5 、19參內政部警政署刑事警察局108 年11月26日刑鑑字第0000000000號鑑定書。（108 年偵字第20027 號卷第173 頁至第176 頁） ②編號6 至9 參桃園市政府警察局108 年9 月4 日桃警鑑字第0000000000號槍彈鑑定書。（108 年偵字第20027 號卷第144 頁至第146 頁） ③編號10至12參內政部警政署刑事警察局108 年10月31日刑鑑字第0000000000號鑑定書。（108 年偵字第20027 號卷第141 頁至第143 頁）